臺灣臺北地方法院刑事判決　　　　　　　　　　　　九十三年度訴字第一二八七號
　　公　訴　人　臺灣臺北地方法院檢察署檢察官
　　被　　　告　乙○○
　　　　　　　　　　　　國民
　　選任辯護人　周德壎律師
右列被告因違反著作權法等案件，經檢察官提起公訴（九十三年度偵字第六五一九號
），本院判決如左：
    主  文
乙○○共同以犯明知係侵害著作財產權之光碟重製物而散布罪為常業，處有期徒刑壹
年貳月，緩刑貳年。
    事  實
一、如附表所示之商標圖樣，分別為日商新力電腦娛樂股份有限公司（下稱新力公司
    ）、臺灣光榮綜合資訊股份有限公司（下稱光榮公司），向經濟部中央標準局（
    現改制為智慧財產局）申請註冊登記，取得商標專用權，指定使用於電腦、錄有
    電腦程式之磁碟、磁卡、磁帶及光碟等商品，現仍於專用期間內（詳細商標圖樣
    、指定使用商品詳如附表所示）。而附表編號一所示之電腦軟體，係光榮公司擁
    有著作權之電腦程式著作，附表編號二所示之「Library Programs」電腦軟體，
    為儲存於「PlaySt ation 2」系統遊戲軟體光碟內、為新力公司享有著作權之電
    腦程式著作，非經光榮公司、新力公司之同意或授權，不得擅自重製或散布。
二、乙○○為耶艾遊戲企業社店長（下稱耶艾企業社，設於臺北市○○區○○街一二
    八號之八，店招「電玩屋」），受僱於該社實際負責人即同案被告丙○○（另行
    審結），乙○○、丙○○與該社名義負責人即同案被告甲○○（另行審結），均
    明知附表所示之遊戲光碟，透過電視遊樂器執行，在電視畫面上可顯現如附表所
    示之商標圖樣，及「Licensed by Sony Computer Entertainment Inc.」等字樣
    ，足以對外表示該等光碟係新力公司、光榮公司所製造或授權之用意證明，係未
    得前揭商標權人同意，於同一商品使用相同註冊商標之仿冒商品；且該等電腦程
    式為未經合法授權所擅自重製、侵害他人著作權之物，竟基於販賣仿冒商品、行
    使偽造私文書之概括犯意連絡、及以侵害他人著作權為常業之犯意，由乙○○自
    民國（下同）九十三年二月一日起至九十三年四月十一日止，在耶艾企業社接受
    不特定人下單，再由丙○○以每片一百元代價向真實姓名不詳之成年人購入盜版
    光碟，由甲○○將所購得之盜版光碟送至耶艾企業社，交給乙○○並幫忙補貨，
    乙○○再以每片二百元至二百三十元不等之價格售予不特定之顧客牟利，侵害新
    力公司及光榮公司之著作權及商標專用權，並以侵害他人之著作財產權為常業，
    同時行使燒錄於各光碟所含如前述內如之偽造私文書，各足以生損害於新力公司
    及光榮公司。嗣經光榮公司代理人於九十三年三月二十五日至耶艾企業社購得附
    表編號一所示盜版光碟，再經法務部調查局臺北市調查處於九十三年五月六日至
    耶艾企業社搜索，扣案附表編號二所示盜版光碟，始查獲上情。
三、案經新力公司、光榮公司訴由法務部調查局臺北市調查處移送台灣台北地方法院
    檢察署偵查起訴。
    理  由
一、右揭事實，業經被告乙○○於審理中坦承不諱，核與告訴人新力公司、光榮公司
    代理人指述情節相符，並有新力公司、光榮公司商標註冊資料影本各一份、附表
    所示盜版光碟扣案可稽，是本件事證明確，被告犯行洵堪認定，應予依法論科。
二、論罪：
  (一)核被告所為，係犯刑法第二百十六條、第二百十條、第二百二十條第二項行使偽
    造準私文書罪；修正前著作權法第九十四條、第九十一條之一第三項以犯意圖營
    利而以移轉所有權之方法散布光碟重製物而侵害他人之著作財產權為常業罪；及
    修正後之商標法第八十二條之販賣仿冒商標商品罪。
  (二)按被告所販賣之附表所示仿冒商標遊戲光碟片，藉由電視遊樂器執行，在電視畫
    面上會出現新力公司、光榮公司之名稱與條碼及其製造或授權等字樣及內容；故
    該等電磁紀錄屬於刑法第二百二十條規定之準文書。又因被告與買受人均明知被
    告所販賣交付者確為仿冒光碟，藉由電視遊樂器執行，可在電視畫面上出現新力
    公司、光榮公司之名稱與條碼及其製造或授權等字樣及內容，則買受者已達於可
    隨時使用該偽造之準文書之狀態，無待被告更有所主張，應認被告於販賣該偽造
    準文書並交付買受人時，即與行使偽造私文書無異，併此敘明。
  (三)次按被告販賣仿冒盜版光碟予不特定多數人，既有反覆侵害著作權之意思與行為
    ，並以之為生活之資，應論以常業犯。又被告與同案被告丙○○、甲○○就上開
    犯行有犯意聯絡與行為分擔，為共同正犯。
  (四)又查被告行為後，著作權法已於九十三年九月一日修正公布，關於以販賣盜版光
    碟片為常業之行為，經比較新舊法結果，著作權法第九十四條第一項規定並未修
    正，應依刑法第二條第一項前段之規定，適用裁判時之法律即修正後著作權法第
    九十四條第一項規定，併此敘明。
  (五)另被告以販賣盜版遊戲光碟為常業之行為，而觸犯刑法第二百十六條、第二百十
    條、第二百二十條第二項行使偽造私文書罪、修正後著作權法第九十四條第一項
    、修正後標法第八十二條之罪，係出於一行為而犯之，為想像競合犯，應從一重
    之修正後著作權法第九十四條第一項罪處斷。
三、科刑：
  (一)爰審酌被告不以正當途徑賺取錢財，而侵害他人之著作財產權及商標權，欠缺保
    護智慧財產權之概念，但被告犯後坦承犯行，態度良好，尚屬初犯等一切情狀，
    量處如主文所示之刑，以示懲儆。
  (二)又被告未曾受有期徒刑以上刑之宣告，有台灣高等法院檢察署刑案紀錄簡覆表一
    件附卷可按，因一時貪念，致罹刑典，其經此教訓自應知所警惕，應無再犯之虞
    ，是所宣告之刑，本院認以暫不執行為適當，併予宣告緩刑二年，以勵自新。
四、沒收：
    扣案如附表所示盜版光碟，應依著作權法第九十八條前段規定宣告沒收。
五、應適用之法律：
    依刑事訴訟法第二百九十九條第一項前段、第二百七十三條之一第一項，修正後
    著作權法第九十四條第一項、第九十一條之一第三項、第九十八條前段，商標法
    第八十二條，刑法第二條第一項前段、第十一條前段、第二十八條、第二百十條
    、第二百十六條、第二百二十條第二項、第五十五條、第七十四條第一款，罰金
    罰鍰提高標準條例第一條前段，判決如主文。
本案經檢察官蕭惠菁到庭執行職務
中　　　華　　　民　　　國　　九十三　　年　　 十二 　　月　　三十一　　日
                                    臺灣臺北地方法院刑事第三庭
                                        法  官  邱  琦
右正本證明與原本無異。
如不服本判決，應於判決送達後十日內，向本院提出上訴狀。
                                        書記官 林素霜
中　　　華　　　民　　　國　　九十三　　年　　 十二 　　月　　三十一　　日
